臺灣臺北地方法院小額民事判決
110年度北小字第508號
原      告  儷萊旅館股份有限公司

法定代理人  楊孟欣
訴訟代理人  楊孟昌

被      告  簡仙助
訴訟代理人  簡佑倫
上列當事人間請求損害賠償事件，本院於民國110年10月6日言詞
辯論終結，判決如下：
    主　　　文
被告應給付原告新臺幣肆萬伍仟元，及自民國一百零九年十二月
二十五日起至清償日止，按年息百分之五計算之利息。
訴訟費用新臺幣壹仟元由被告負擔。
本判決得假執行。被告如以新臺幣肆萬伍仟元為原告預供擔保後
，得免為假執行。
    事實及理由
一、原告起訴主張略以：被告於民國109年6月7日晚間8時31分許
    ，因不滿原告訴訟代理人楊孟昌將原告租用之車牌號碼000-
    0000號租賃小客車（下稱系爭車輛）停放於其位於臺北市○○
    區○○路0段00巷0號1樓房屋前，竟持三角錐放置於系爭車輛
    引擎蓋上，後雖覺得不妥將該三角錐取下，惟已刮損系爭車
    輛。系爭車輛經送廠修復，支出必要修復費用新臺幣（下同
    ）4萬5,000元，原告已自系爭車輛所有權人和車股份有限公
    司受讓對被告之損害賠償請求權，爰依侵權行為損害賠償之
    法律關係請求等語，並聲明：被告應給付原告4萬5,000元，
    及自起訴狀繕本送達翌日起至清償日止，按年息5%計算之利
    息。
二、被告則以：系爭車輛刮損並非被告所為，原告將系爭車輛停
    在被告住處外，造成被告與家人出入不便等語，資為抗辯，
    並聲明：原告之訴駁回。
三、本院得心證之理由：
　㈠原告主張被告於109年6月7日晚間8時31分許，因不滿原告訴
    訟代理人楊孟昌將系爭車輛停放於被告住處外，造成被告出
    入不便，竟將交通錐放置於系爭車輛引擎蓋上，後雖取下但
    已刮損系爭車輛引擎蓋等情，業據原告提出臺灣臺北地方檢
    察署109年度調偵字第3693號不起訴處分書、監視器錄影畫
    面擷圖、系爭車輛受損照片等件影本為證（卷第17-35頁）
    ，被告雖以前詞置辯，惟參酌本件被告於警詢時稱該處為我
    家門口，因其車輛（RCV-8758）停放於我家出入門口導致我
    進出困難，故我將交通錐放置於他的車輛引擎蓋上，其毀損
    非故意行為，是因為下雨天我無法出入家門口，故將交通錐
    以警告之意思暫放置於車輛引擎蓋上，因交通錐摩擦造成之
    刮痕非我所願。我徒手將交通錐拿起並放置於停放於安和路
    2段32巷6號前之車輛引擎蓋上方，因放置過程有將交通錐以
    推動的方式放於引擎蓋上，事後有將交通錐拿下來等語，有
    本院依職權調取之臺灣臺北地方檢察署109年度偵字第21088
    號偵查卷可稽（偵查卷第12-13頁），可見被告確有將交通
    錐以推動方式放於引擎蓋上，因而刮損系爭車輛引擎蓋之行
    為，堪以認定。被告辯解委無依據，自不足採。
　㈡按因故意或過失，不法侵害他人之權利者，負損害賠償責任
    ；不法毀損他人之物者，被害人得請求賠償其物因毀損所減
    少之價額；民法第184條第1項前段、民法第196條分別定有
    明文。又依民法第196條請求賠償物被毀損所減少之價額，
    得以修復費用為估定之標準，但以必要者為限（例如︰修理
    材料以新品換舊品，應予折舊），有最高法院77年度第9次
    民事庭會議決議可資參照。查原告所有之系爭車輛因本件車
    禍支出修復費用4萬5,000元，其中拆裝與板金1萬0,500元、
    烤漆3萬4,500元，有超級汽車有限公司出具之估價單與統一
    發票在卷（見本院卷第39頁、第155-157頁）。系爭車輛既
    未更換零件，自無須扣除折舊，是原告就此部分之請求，應
    予准許。
　㈢末按遲延之債務，以支付金錢為標的者，債權人得請求依法
    定利率計算之遲延利息；應付利息之債務，其利率未經約定
    ，亦無法律可據者，週年利率為百分之五；給付無確定期限
    者，債務人於債權人得請求給付時，經其催告而未為給付，
    自受催告時起，負遲延責任，其經債權人起訴而送達訴狀，
    或依督促程序送達支付命令，或為其他相類之行為者，與催
    告有同一效力；民法第233條第1項前段、第203條、第229條
    第2項均有規定。準此，原告請求被告給付自起訴狀繕本送
    達翌日即109年12月25日（卷第47頁）起至清償日止，按年
    息5%計算之利息，於法並無不合，應予准許。
　㈣綜上，原告依侵權行為損害賠償之法律關係，請求被告給付
    原告4萬5,000元，及自起訴狀繕本送達翌日即109年12月25
    日起至清償日止，按年息5%計算之利息，為有理由，應予准
    許。
四、本件事證已臻明確，兩造其餘攻擊防禦方法，於本判決結果
    不生影響，爰不一一論述，併此敘明。
五、本件係就民事訴訟法第436條之8適用小額訴訟程序所為被告
    敗訴之判決，依同法第436條之20規定，應依職權宣告假執
    行，並依同法第436條之23準用第436條第2項，適用同法第3
    92條第2項規定，依職權宣告被告如以主文第3項所示金額為
    原告預供擔保，得免為假執行。
六、訴訟費用負擔之依據：民事訴訟法第78條。本件訴訟費用額
    ，依後附計算書確定如主文所示金額。
中　　華　　民　　國　　110 　年　　10　　月　　20　　日
　　　　　　　　　臺灣臺北地方法院臺北簡易庭
　　　　　　　　　　　　　　　法　官　蔡玉雪
以上正本證明與原本無異。
如不服本判決，須以違背法令為理由，於判決送達後20日內向本
庭提出上訴狀（應按他造當事人之人數附繕本）；如委任律師提
起上訴者，應一併繳納上訴審裁判費。
中　　華　　民　　國　　110 　年　　10　　月　　20　　日
　　　　　　　　　　　　　　　書記官　陳黎諭
計   算   書：
項　　　　目　　　　　　金額（新臺幣）　　備　　註
第一審裁判費　　　　　　1,000元
合　　　　計　　　　　　1,000元
附錄：
一、民事訴訟法第436條之24第2項：
　　對於小額程序之第一審裁判上訴或抗告，非以其違背法令為
    理由，不得為之。
二、民事訴訟法第436條之25：
　　上訴狀內應記載上訴理由，表明下列各款事項：
    ㈠原判決所違背之法令及其具體內容。
    ㈡依訴訟資料可認為原判決有違背法令之具體事實。